臺灣臺北地方法院民事判決
111年度訴字第3983號
原      告  臺灣銀行股份有限公司

法定代理人  許志文  
訴訟代理人  曾耀群  
被      告  李俐瑩即俐興商行




訴訟代理人  曹玉蘭  
被      告  林榮潔  


上列當事人間清償借款事件，本院於民國111年9月21日言詞辯論
終結，判決如下：
    主  文
被告應連帶給付原告新臺幣貳佰參拾參萬肆仟陸佰捌拾玖元，及
如附表所示之利息及違約金。
訴訟費用由被告連帶負擔。
    事實及理由
壹、程序方面：
    按當事人得以合意定第一審管轄法院，但以關於由一定法律
    關係而生之訴訟為限，前項合意，應以文書證之，民事訴訟
    法第24條定有明文。本件依兩造所簽訂之放款借據一般條款
    第23條，合意以本院為第一審管轄法院（見卷第17、22、29
    頁），依前開規定，本院就本件訴訟自有管轄權，合先敘明
    。
貳、實體方面：
一、原告主張：被告李俐瑩即俐興商行於民國109年12月15日邀
    同被告林榮潔為連帶保證人，向原告借款三筆各新臺幣（下
    同）50萬、100萬、100萬，共計250萬元，供其一次動撥週
    轉使用，借用期限皆自109年12月15日起，分別至114年12月
    15日（50萬元）及115年12月15日止（二筆各100萬元），皆
     按月攤還本息。借款利率則分別為：如附表編號1部分，按
    訂約日中央銀行牌告擔保放款融通利率機動計算，並於央行
    牌告擔保放款融通利率調整時，自調整日起，按調整後利率
    加上開加碼年率計算；另如附表編號2至5部分借款之利率，
    則係按中華郵政股份有限公司二年期定期儲金機動利率加計
    0.575%訂定。倘不依約履行，除按約定利率計息外，逾期六
    個月以内者，按借據約定利率10％，逾期六個月以上者，按
    借據約定利率20％加計違約金，如經原告轉列催收款項，自
    轉列催收款項之日起，前開所定本金遲延利息，其利率改按
    轉列催收款項日之借款利率加年率1％固定計算。詎被告未依
    約攤還本息，迭經催討無效，依約被告上開所有借款均喪失
    期限利益，視為全部到期，迄今積欠如附表所示本金、利息
    及違約金未償還。爰依消費借貸及連帶保證之法律關係提起
    本訴，並聲明：如主文第一項所示。
二、被告則以：
　㈠被告李俐瑩即俐興商行答辯略以：被告於109年10月15日借款
    之後即遇上疫情，因此店裡狀況不穩定，但還是很努力的分
    期繳款，後來沒有能力再繳款，現在仍有誠意再繼續還款，
    對於原告請求之本金及利息、違約金之數額沒有意見等語。
  ㈡被告林榮潔則表示，對於原告請求沒有意見等語。
三、經查，原告主張上開事實，業據其提出與所述相符之放款借
    據三紙（政策性貸款專用）、借款金額查詢明細表、被告戶
    籍謄本、經濟部商工登記公示資料查詢、臺灣銀行新臺幣存
    （放）款牌告利率、中華郵政股份有限公司二年期定期儲金
　　歷史機動利率表等影本為證（見卷第13至49頁）。又被告對
    原告前揭主張皆已當庭自認（見卷第90至91頁），堪信原告
    之主張為真實。從而，原告依消費借貸契約及連帶保證之法
    律關係請求被告連帶給付如主文第一項所示之金額及附表所
    示之利息、違約金，為有理由，應予准許。
四、訴訟費用負擔之依據：民事訴訟法第85條第2項。
中    華    民    國   111    年     9    月    23    日
                  民事第二庭    法  官  林禎瑩
以上正本係照原本作成。
如對本判決上訴，須於判決送達後20日內向本院提出上訴狀。如
委任律師提起上訴者，應一併繳納上訴審裁判費。
中　　華　　民　　國　　111 　年　　9 　　月　　23　　日
                                書記官  葉佳昕
附表：（新臺幣／民國）
編號 帳號 計息本金 利      息  違    約    金     計  息  期  間 利  率 計  算  期  間 利  率 1 000000 000000 377,331元 自111年3月15日起至111年8月11日止 2.185％ 自111年4月15日起至111年8月11日止 0.2185％    自111年8月12日起至清償日止 3.185％ 自111年8月12日起至111年10月14日止 0.3185％      自111年10月15日起至清償日止 0.637％ 2 000000 000000 45,173元 自111年6月15日起至111年8月11日止 1.795％ 自111年7月15日起至111年8月11日止 0.1795％    自111年8月12日起至清償日止 2.795％ 自111年8月12日起至112年1月14日止 0.2795％      自112年1月15日起至清償日止 0.559％ 3 000000 000000 934,712元 自111年1月15日起至111年8月11日止 1.795％ 自111年2月15日起至111年8月11日止 0.1795％    自111年8月12日起至清償日止 2.795％ 自111年8月12日起至111年8月14日止 0.2795％      自111年8月15日起至清償日止 0.559％ 4 000000 000000 91,956元 自111年5月15日起至111年8月11日止 1.795％ 自111年6月15日起至111年8月11日止 0.1795％    自111年8月12日起至清償日止 2.795％ 自111年8月12日起至111年12月14日止 0.2795％      自111年12月15日起至清償日止 0.559％ 5 000000 000000 885,517元 自111年1月15日起至111年8月11日止 1.795％ 自111年2月15日起至111年8月11日止 0.1795％    自111年8月12日起至清償日止 2.795％ 自111年8月12日起至111年8月14日止 0.2795％      自111年8月15日起至清償日止 0.559％